最高法院刑事判決　　　　　　　九十六年度台上字第三二九號
上　訴　人　甲○○
選任辯護人　李建賢律師
上列上訴人因違反毒品危害防制條例案件，不服台灣高等法院中
華民國九十三年四月二十七日第二審判決（九十三年度上訴字第
五四一號，起訴案號：台灣板橋地方法院檢察署九十二年度偵字
第二六三、七一二號），提起上訴，本院判決如下：
    主  文
原判決撤銷，發回台灣高等法院。
    理  由
本件原判決認定上訴人甲○○明知安非他命為第二級毒品，不得
非法販賣、轉讓及持有，仍基於意圖營利，而販賣第二級毒品安
非他命之概括犯意，陸續於原判決附表所示之時間、地點，分別
以新台幣（下同）五百元至一千五百元不等之價格販售第二級毒
品安非他命予章幼龍、楊永慶及張淑貞三人（販售毒品之犯罪時
間、地點、價格及方式，均詳如該附表所示）等情。因認第一審
論處上訴人連續販賣第二級毒品罪刑，為無不合，予以維持，駁
回上訴人在第二審之上訴，固非無見。
惟查：(一)、按訊問證人，應出以懇切之態度，不得用強暴、脅迫
、利誘、詐欺、疲勞訊問或其他不正之方法，民國九十二年一月
十四日修正前之刑事訴訟法第一百九十二條、第九十八條定有明
文。修正後之刑事訴訟法第一百六十六條之七第二項第二款亦明
定詰問證人不得以恫嚇、侮辱、利誘、詐欺或其他不正之方法為
之。故證人之證言必須出於其任意性之陳述，否則即不具證據能
力，不能採為判決基礎。證人章幼龍於第一審審判時證稱：「警
詢筆錄是警察要我這樣講，在偵查是檢察事務官要我這樣講，不
然不讓我過年，說要收押我」、「（警察問你筆錄有無恐嚇你或
刑求你？）那時就要求我咬被告甲○○，說這樣不會辦我，可是
我說了還是辦我」（見第一審卷第二０九、二一０頁）。所供如
果無訛，章幼龍於警詢及檢察事務官前之供述即無證據能力。原
判決僅以在審判中章幼龍供詞反覆，實係擔憂上訴人挾怨報復云
云，而認章幼龍在偵查中之供述可採取，並未就章幼龍於偵查中
之供述是否出於任意性先於事實為調查，難認適法。(二)、按有罪
之判決書應記載事實，刑事訴訟法第三百零八條定有明文。所謂
事實不僅指犯罪之行為而言，即犯罪之時、日、處所、動機、目
的、手段、結果等與論罪科刑有關之事項，亦應依法認定予以明
確之記載，始足為適用法律之依據。依原判決附表編號二、四、
六所記載上訴人以五百元之價格販賣安非他命一包予楊永慶之地
點均為「台北縣中和市、永和市某不詳地點」；而該附表編號七
、八販賣予張淑貞之時間為「九十一年某日下午」、「九十一年
某日晚上七、八時許」，其地點及時間之記載近乎籠統而不確定
；況原判決既認定上訴人販賣安非他命予張淑貞之行為，與於九
十一年七月至十月間販賣予章幼龍、楊永慶之行為係基於概括犯
意為之，有連續犯關係，則上訴人販賣予張淑貞之犯罪時間，究
竟在九十一年之何時，判斷是否與之前之犯罪時間緊接，犯意是
否概括攸關，自應詳予調查釐清，否則事實不明確，自不足為適
用法律之依據。又原判決引用楊永慶於警詢之供述為論斷之依據
之一（見原判決第八頁第二至五行），依該供述其三次購買安非
他命之地點分別為中和市○○路、宜安路口、永和市永安捷運站
前、永和市○○路一０三號永和遊樂場，亦與該附表之記載不相
符，有理由矛盾之違誤。上訴意旨執以指摘原判決不當，非無理
由，應認原判決有發回更審之原因。
據上論結，應依刑事訴訟法第三百九十七條、第四百零一條，判
決如主文。
中　　華　　民　　國　九十六　年　　一　　月　 十八 　日
                      最高法院刑事第十庭
                          審判長法官  洪　清　江
                                法官  石　木　欽
                                法官  李　伯　道
                                法官  林　勤　純
                                法官  陳　晴　教
      本件正本證明與原本無異
                                      書  記  官
中　　華　　民　　國　九十六　年　　一　　月　二十六　日
                                                      Ｋ
